【裁判字號】    97,建,134
【裁判日期】    990408
【裁判案由】    損害賠償等
【裁判全文】
臺灣臺北地方法院民事判決               97年度建字第134號
原      告  聯礪營造工程有限公司
法定代理人  己○○
訴訟代理人  楊士擎律師
被      告  丁○○
            戊○○原名蔡文彬.
上二人共同
訴訟代理人  黃東熊律師
            黃宗正律師
被      告  乙○○
                        號3樓
訴訟代理人  劉純增律師
上列當事人間請求損害賠償等事件，本院於中華民國99年3月25
日言詞辯論終結，判決如下：
    主      文
原告之訴及假執行之聲請均駁回。
訴訟費用由原告負擔。
    事實及理由
壹、程序方面
    原告之法定代理人起訴時原為呂佳珍，嗣於本院審理期間變
    更為己○○，己○○業於民國98年11月5 日具狀聲明承受訴
    訟，並有有限公司變更登記表在卷可稽（見本院卷(二)第104
    頁），核與民事訴訟法第170條、第175條、第176 條之規定
    相符，應予准許。
貳、實體方面
一、原告主張
  (一)原告欲承作臺北市萬華區公所96年第二批鄰里維護工程（下
    稱萬華區維護工程）及臺北市士林區公所96年第三批鄰里維
    護工程及第二批農路維護工程（下稱士林區維護工程），故
    於96年4 月30日投標前與被告丁○○、被告乙○○口頭約定
    ，由被告等人為前開工程之次承攬人。又原告於96年5月2日
    標得萬華區維護工程，原告並於96年5 月15日與被告丁○○
    、被告乙○○約定以標得總工程款之80％作為被告等人承作
    前開工程之報酬，嗣原告於96年6月5日亦標得士林區維護工
    程。
  (二)被告等人於96年5 月17日起開始施作萬華區維護工程，惟因
    有訂製材料之需求，故被告乙○○於96年6月8日向聯合水泥
    製品有限公司（下稱聯合公司）訂製水泥製品之溝蓋板，並
    向三誌鋼鐵有限公司（下稱三誌公司）訂製鋼筋，水泥溝蓋
    板部分送請萬華區公所及士林區公所進行檢驗，鋼筋部分則
    送請台灣檢驗科技股份有限公司（下稱台檢公司）及立強品
    管顧問有限公司（下稱立強公司）進行檢驗。又被告乙○○
    、蔡文彬於96年7 月初實地會勘預定施作之萬華區維護工程
    20條工地後，被告等人即於96年8月10日進場施作9條工地，
    惟被告等人最後僅有施作4 條工地，且僅進行路面鋪設，並
    未完工；另被告乙○○安排逸展工程有限公司（下稱逸展公
    司）員工丙○○施作忠孝西路2段及中華路598巷之水溝更新
    維護工程。詎被告乙○○所訂製之前開鋼筋種類錯誤，致延
    誤萬華區維護工程之預定進度，嗣被告等人遲至96年8 月初
    始再請求逸展公司重新施作水溝更新維護工程，惟因上開工
    程進度延誤致增加工程費用，被告丁○○與被告乙○○於96
    年8月5日向原告為提高報酬之請求，原告同意將被告等人之
    報酬由原定標得總工程款之80％提升至85％。惟因被告等人
    於96年8 月29日向原告表示片面毀約，經協商後，被告等人
    仍表示無法完成上開工程，原告為避免萬華區維護工程完工
    日期遲延致被萬華區公所扣工程款及罰款，故向被告等人為
    解約之意思表示，並自行增派人力完成萬華區維護工程，萬
    華區維護工程業於96年9 月17日完工並經驗收，惟因被告等
    人訂製材料及施作錯誤，致原告材料使用量較平常多出三倍
    ，且因施作時水溝深度不足，致原告於驗收時被萬華區公所
    扣工程款，因此受有財產上之損害。
  (三)士林區維護工程於96年7 月16日起開始施作，詎被告等人於
    96年8 月29日向原告為片面毀約之意思表示，且因被告等人
    全面撤工，致士林區公所依士林區第三批鄰里維護工程合約
    第49條及士林區○○○○路維護工程合約第49條，分別以96
    年10月12日北市士建字第09632827500 號函及96年10月26日
    北市士建字第09632995200 號函，終止前開士林區維護工程
    之所有合約，且士林區公所並依政府採購法第103條第1項第
    2 款之規定，處原告停權一年，原告因此受有財產上及信譽
    上之損害。
  (四)被告等人既係合夥人，且有訂製材料錯誤、施作錯誤及片面
    毀約等債務不履行行為，致原告總計受有財產上及信譽上之
    損害新臺幣（下同）17,103,840 元（計算式：8,895,743元
    ＋3,990,882元＋3,17,215元＋1,000,000元＝17,103,840元
    ），原告所受損害明細如下：
  1.萬華區維護工程
  所受損害：原告所支出自行趕工之工程費用為12,506,445元
    ，於扣除已領取之工程款4,510,702 元後，原告受有7,995,
    743元之損害。
  所失利益：本件工程款上限為6,000,000 元，然原告依約定
    應給付被告等人工程款85％之報酬，是原告對於本件工程款
    應有15％之預定利益，原告所失利益應為900,000 元（計算
    式：6,000,000元15％=900,000元）。
  綜上，原告於本件工程總計受有財產上損失8,895,743元。
  2.士林區公所96年第三批鄰里維護工程
  所受損害：原告所支出自行趕工之工程費用為2,999,571元
    ，於扣除已領取之工程款324,741元後，原告受有2,674,830
    元之損害。
  所失利益：本件工程款上限為8,773,679 元，然原告依約定
    應給付被告等人工程款85％之報酬，是原告對於本件工程款
    應有15％之預定利益，原告所失利益應為1,316,052 元（計
    算式：8,773,679元15％=1,316,052元）。
  綜上，原告於本件工程總計受有財產上損失3,990,882元。
  3.士林區公所96年第二批農路維護工程:
  所受損害：原告所支出自行趕工之工程費用為3,781,268元
    ，於扣除已領取之工程款1,458,759元後，原告受有2,322,
    509元之損害。
  所失利益: 本件工程款上限為5,964,711 元，然原告依約定
    應給付被告等人工程款85％之報酬，是原告對於本件工程應
    有15％之預定利益，原告所失利益應為894,706 元（計算式
    ：5,964,711元15％=894,706元）。
  綜上，原告於本件工程總計受有財產上損失3,217,215元。
  4.原告被停權1年：原告受有財產上及信譽上之損失1,000,000
    元。
  (五)原告共受有17,103,840元之損害，惟僅先在150 萬元之範圍
    內請求被告給付損害賠償，明細如下：萬華區公所施工逾期
    違約金76,682元、士林區公所96年度鄰里維護工程第三批逾
    期違約金430,000 元、士林區公所96年度農路維護工程第二
    批遭扣除之履約保證金、逾期違約金及割草費用分別為290,
    000元、290,000元及550,000 元。爰依民法第216條第1項、
    第226條第1項、第256條、第260條、第495條第1項請求被告
    等人負連帶損害賠償責任等語。
  (六)聲明：
  1.被告應連帶給付原告150 萬元，及自起訴狀繕本送達之翌日
    （丁○○97年8月21日、戊○○97年8月21日、乙○○97年9
    月1日）起至清償日止，按年息5％計算之利息。
  2.願供擔保請准宣告假執行。
二、被告抗辯：
  (一)被告乙○○則以：被告等人僅合夥施作萬華區維護工程，為
    原告之協力廠商，係依原告逐日或逐次派工單指示，派員至
    指定場址地點從事溝渠更新、路面維護之施作，並按月實作
    實算工程金額請款。惟因原告積欠96年6月至8月工程款高達
    300多萬元，被告等人僅能在96年8月底表明不願繼續承作，
    並於96年9月1日以三方會議達成共識終止合作關係，雙方既
    已不具任何法律關係存在，自無給付遲延之可能，且倘被告
    等人並未依約完成任何工作，原告早於96年5、6月間，即可
    以被告拒絕施作工程為由，主張解約或請求賠償，何故遲至
    96年9月1日才終止合作關係。縱認被告應負給付遲延之損害
    賠償責任，惟原告所提出之原證3、原證7、原證11所示之書
    類均為單方面製作的憑證，且領據之收款人多為原告之法定
    代理人己○○，其可信度即堪質疑。至於士林區維護工程，
    被告並未參與，與被告無涉，且原告法定代理人己○○與被
    告等人於96年9月1日達成共識，並將士林區維護工程部分之
    工程剔除，僅就萬華區部分簽立終止合作關係書等語，資為
    抗辯。並聲明：1.原告之訴及假執行之聲請均駁回。2.願供
    擔保請准免予假執行。
  (二)被告丁○○及戊○○則以：被告丁○○、戊○○二人與原告
    間並未訂立承攬契約，被告丁○○、戊○○二人與被告乙○○間之合作關係，係其內部關係，如何分工，由何人主事，
    要與原告無關，由96年9月1日之協調會議中，可知本件因被
    告丁○○公務員身分等原因，係由城嘉營造有限公司（下稱
    城嘉公司）出面向原告承包工程，此亦為原告簽約時兩造間
    即已確立之共識。協調會議後，被告丁○○、戊○○向己○○要求付款，己○○仍堅持只有城嘉公司才有權請求給付工
    程款，是本件承攬關係若已存在，亦僅存在於原告與城嘉公
    司之間，原告依據承攬契約關係向被告等人請求給付，於法
    無據。本件工程係由原告直接向萬華區公所及士林區公所接
    洽，原告接獲工作通報後，將其要交給被告之工作傳真給原
    告，被告即按原告指示購料、僱工施作，施作之工人於施作
    前、施作中及施作後並分別拍照，完成後即將照片電子檔交
    付原告。自96年5 月間起，原告通知施作之工程，均即完工
    ，並無任何遲延情事；原告主張被告給付遲延，應就其主張
    被告給付遲延之各項工作，舉證其通知被告之時間，原告所
    提工程簽請單等並不能證明原告已傳真通知被告。96年8 月
    間被告並未毀約不作，只是抱怨原告交付工作時間太慢，致
    使被告須僱請多組工人同時趕工，又自96年5月起施作至8月
    底，分文未付，被告積欠下游廠商材料款迭遭催逼，因此向
    原告表示原告再不付款，被告作不下去了。兩造及下游廠商
    於96年9月1日會議後，原告仍持續交付工作給被告施作，被
    告並未毀約不作。再者，原告迄未證明其所主張之損害與被
    告給付遲延之因果關係，亦即原告應舉證證明被告那一處工
    程遲延，造成若干數額之損害。依原告目前所提出之單據，
    並未能證明其與本件工程遲延損害之關係。原告承攬萬華區
    維護工程及士林區維護工程遭扣款、罰款或終止合約，均與
    被告無關等語，資為抗辯。1.原告之訴及假執行之聲請均駁
    回。2.願供擔保請准免予假執行。
三、兩造不爭執事項
  (一)原告於96年5月2日標得臺北市萬華區公所96年第二批鄰里維
    護工程，執行上限金額為6,000,000元，應完工日期為96年8
    月31日，實際完工日期則為96年9 月17日，全部驗收後所取
    得之工程款為4,510,702元。
  (二)原告於96年6月5日標得臺北市士林區公所96年第三批鄰里維
    護工程，執行上限金額為8,773,679 元，應完工日期為96年
    10月15日，工程合約終止日期則為96年10月12日，部分驗收
    後所取得之工程款為324,741元。
  (三)原告於96年6月5日標得96年臺北市士林區公所第二批農路維
    護工程，執行上限金額為5,964,711 元，應完工日期為96年
    12月15日，工程合約終止日期則為96年10月26日，部分驗收
    後所取得之工程款為1,458,759元。
四、得心證之理由：
    本件原告主張被告三人為合夥人，雙方並約定承作台北市萬
    華區及士林區維護工程，詎被告等人有訂製材料錯誤、施作
    錯誤及片面毀約等債務不履行行為，致原告總計受有財產上
    及信譽上之損害，爰請求被告等人負連帶損害賠償責任，則
    為被告所否認，並以前詞置辯。是本件所應審究者為：(一)被
    告三人是否合夥向原告承攬萬華區維護工程、士林區維護工
    程？(二)被告三人就承攬萬華區維護工程、士林區維護工程是
    否有給付遲延之情事？(三)原告因被告三人給付遲延，所得請
    求損害賠償範圍為何？(四)原告是否有遲延給付被告承攬報酬
    ？茲分別論述如下：
  (一)被告三人並未合夥向原告承攬萬華區維護工程、士林區維護
    工程
  1.按當事人主張有利於己之事實者，就其事實有舉證之責任，
    民事訴訟法第277 條亦有明文。又民事訴訟如係由原告主張
    權利者，應先由原告負舉證之責，若原告先不能舉證，以證
    實自己主張之事實為真實，則被告就其抗辯事實即令不能舉
    證，或其所舉證據尚有疵累，亦應駁回原告之請求，最高法
    院17年上字第917 號判例意旨可資參照。本件原告主張被告
    三人合夥共同承攬萬華區維護工程及士林區維護工程，則為
    被告所否認，自應由原告就被告三人合夥共同承攬萬華區維
    護工程及士林區維護工程之事實負舉證責任。
  2.經查，依原告與萬華區公所及士林區公所之工程合約第38條
    約定：「乙方（即原告）不得將契約之部分或全部轉讓予他
    人。」（本院卷(一)第67頁反面、第113頁反面、第151頁反面
    ），則原告是否可將其所承攬之萬華區維護工程及士林區維
    護工程再轉由被告三人合夥承攬，即有疑問。又原告所提出
    向萬華區公所及士林區公所請款之領款單據，其上所記載支
    出費用之領款人幾乎均為原告之法定代理人己○○（本院卷
    (一)第14頁至61頁、第84頁至第106頁、第124頁至第144 頁）
    ，足見被告三人就已施作完工之工程部分所交由原告之單據
    、照片等資料，均由原告另行製作領款單據向萬華區公所及
    士林區公所請款，是上開領款亦無法證明原告與被告三人存
    在承攬關係。另被告乙○○於98年2月6日本院準備程序具結
    陳稱略以：「我是幫原告做萬華區維護工程，但並沒有參與
    士林區鄰里維護工程及農路維護工程。在96年3、4月時，有
    跟被告丁○○及己○○協商，想要標萬華區維護工程，事後
    是己○○跟丁○○說已經標到該項工程，丁○○有跟我講，
    我後來就有幫原告施作，但是沒有簽訂書面協議，是萬華區
    公所有工作單交給己○○，己○○就傳到我的公司，我就幫
    他派工、張羅機具及材料，丁○○到現場會幫忙指揮。因為
    派工、張羅機具及材料均由我負責，然後人家向我請款，我
    再向原告請款，一毛錢都沒有拿到，請款方式是將資料交給
    丁○○，再由丁○○向己○○請款，但是丁○○沒有請到款
    ，錢一直由我墊付。我與丁○○、戊○○三人均分負擔，但
    是請款仍由丁○○向己○○請款。利潤的部分是約定以標得
    工程總價之80％，包括所有成本的費用連工帶料，如有剩餘
    由我與丁○○再協商如何均分，至於戊○○部分是由96年8
    月才加入，施作20條的鄰里道路，戊○○加入我退出後仍然
    依照上開標準分攤利潤。另城嘉公司是我從民國85年成立到
    現在，負責人一直都是我，只有針對桃園中華電信工程及萬
    華區公所工程，才有所謂的隱名合夥。（本院卷第474 頁反
    面、第475頁、第478頁反面）；被告丁○○則於同日具結陳
    稱略以：「96年5 月己○○打電話給我，是否有意願參加萬
    華區公所的鄰里維護工程，士林區是後來己○○標到後才又
    跟我講。當初是用隱名合夥的方式投資乙○○的城嘉營造廠
    ，投資額前後大約有100 多萬元，比例大概是二分之一，把
    投資款都交給乙○○投資部分僅針對桃園中華電信、萬華區
    公所及士林區公所工程，至於城嘉公司其餘工程，並沒有投
    資。因為與乙○○是合夥關係，所以就叫己○○傳真到城嘉
    營造，傳真由乙○○收到後，經乙○○評估後覺得可以做，
    我們就開始承作。後來因為我們在做萬華區公所工程時很急
    迫，所以找戊○○過來幫忙，他也有加入城嘉營造的合夥，
    大約是96年8月1日加入我們萬華、士林及桃園中華電信的工
    程。事前二個人都有參與士林區公所的工程，但是到了96年
    9月1 日後乙○○就沒有再參與了。」等語（本院卷(一)第476
    頁反面至第479 頁）；被告戊○○亦於同日具結陳稱略以：
    「我只有參與萬華區公所的鄰里維護工程，當初加入時，有
    講過只有合夥做萬華區公所的部份，沒有參與士林區公所之
    工程，但己○○有打電話給我，士林區公所的工程延誤，因
    為當時己○○要去萬華驗收工程，所以請我友情贊助充當司
    機載士林區公所的承辦人員約在士林區公所樓下，載到陽明
    山及天母測量二條路的施工數量。」等語（本院卷(一)第479
    、480 頁），足見被告乙○○當時為城嘉公司之負責人（本
    院卷(一)第175 頁），被告三人針對萬華區維護工程均有出資
    參與，至被告乙○○及戊○○是否有出資參與士林區維護工
    程則有疑義。又依兩造於96年9月1日會議紀錄光碟之譯文內
    容：「己○○：那寫城嘉營造刮號三個人承包聯礪營造萬華
    區公所及士林區公所共三條。戊○○：士林那邊不能寫。這
    是我該負的責任我絕對會負，如果你請萬華的我可能還是會
    付，也牽扯到士林的東西，那真的沒有辦法。」、「己○○
    ：我給你們分開，萬華一張士林兩張，這樣可以嗎。戊○○
    ：萬華這東西寫下去。己○○：這沒有問題，這三個簽，這
    他們兩個簽，就這麼簡單。」（本院卷(二)第60頁至第62  頁
    ），是綜合上開陳述，應可認定被告乙○○及丁○○均有參
    與士林區維護工程，被告戊○○則並未參與士林區維護工程
    。
  3.另由兩造於96年9月1日會議紀錄光碟之譯文觀之，聯合公司
    老闆娘陳稱：「因為這些錢我都是月底請，跟城嘉...」、
    「你抬頭也是都城嘉，他抓你抬頭是城嘉叫的阿，他就是你
    城嘉叫的阿...」、「因為你們又沒有固定一個人簽貨，我
    要去哪裡找己○○和乙○○簽，都是你們裡面的員工簽的。
    」等語（本院卷(二)第53頁反面、第54頁、第54頁反面），足
    見本件萬華區維護工程及士林區維護工程工程所需之材料，
    均是以城嘉公司之名義對外定貨及付款。又原告之法定代理
    人己○○於該會議亦陳稱：「我對城嘉負責」、「由供貨廠
    商向城嘉請款，然後城嘉跟己○○請款。」、「照當初說的
    ，整個工程完工沒有問題驗收完，城嘉對我每個月5 號來請
    款，並準備照片、數量、完成的工作等資料交給我以後驗收
    。」、「先釐清一下，當初他（即被告丁○○）不能出面，
    我對你們城嘉。」（本院卷(二)第55頁反面、第60頁），而原
    告訴訟代理人亦自承：對於城嘉公司才有權請求工程款之事
    實不否認等語（本院卷(二)第118 頁），足認無論是萬華區維
    護工程或士林區維護工程，均係由城嘉公司對原告請款。參
    以，被告戊○○係於96年8 月後始加入萬華區維護工程之施
    作，且並未參與士林區維護工程，自無原告主張被告三人合
    夥承攬萬華區維護工程及士林區維護工程之可能。再者，原
    告一再主張僅有城嘉公司得向原告請求給付工程款，卻要求
    被告三人應負債務不履行之損害賠償責任，若本件確係被告
    三人合夥向原告承攬萬華區維護工程及士林區維護工程，豈
    有權利義務分屬不同主體之理，亦與常情不符。
  4.再查，聯合公司之送貨單上雖有記載聯絡人為蔡先生（本院
    卷(一)第345 頁），惟此僅為聯合公司送貨之聯絡人，尚難以
    此證明被告三人合夥向原告承攬萬華區維護工程及士林區維
    護工程。又萬華區鄰里工程施工加班費之領款單據領款人雖
    為許上田（本院卷(一)第360頁、第369頁），萬華區維護工程
    及士林區維護工程之工程材料費、颱風沙包材料費、運輸費
    之領款單據領款人雖為葉憲騏（本院卷(一)第444頁、第447頁
    、第447頁反面、第449頁反面），惟其等究為受僱於城嘉公
    司或被告三人，亦有疑問，原告並未舉證以實其說。而被告
    丁○○確有實際參與士林區維護工程之施作，士林區維護工
    程之施工案件通報單及驗收照片中之文字，為被告丁○○所
    書寫，實屬正常，難以通報單及驗收照片之文字即遽認被告
    三人有向原告承攬萬華區維護工程及士林區維護工程。綜上
    ，原告所提出之上開證據均不足以證明係被告三人合夥出面
    向原告承攬萬華區維護工程及士林區維護工程。是以，本件
    萬華區維護工程或士林區維護工程之承攬關係應存在原告與
    城嘉公司之間，原告主張被告三人合夥承攬萬華區維護工程
    及士林區維護工程，而請求被告三人應連帶負損害賠償責任
    ，洵屬無據，應予駁回。
  5.至原告雖主張證人丙○○、甲○○及原告之法定代理人己○○可證明被告三人合夥向原告承攬萬華區維護工程或士林區
    維護工程云云。惟查，證人丙○○於97年11月12日本院準備
    程序時到庭具結證稱：「（是否知道是城嘉公司向原告公司
    承包還是乙○○個人向原告公司承包工程？）他們之間的關
    係我都不清楚。」、「（己○○是否曾向證人表示忠孝西路
    二段及中華路596 巷的工程是何人所承包？）我是聽說是己○○標到的，但是是乙○○帶我去找被告戊○○（原名蔡文
    彬）談的。」、「（既然是己○○標到，為何會跟乙○○或
    蔡文彬談價錢或施工等相關事宜？）因為我聽說他們三人向
    己○○包的，而我是做他們的小包。」、「（是聽何人所說
    的？）我本來沒有做他們的工程，不曉得他們內部怎麼樣，
    但是我做他們小包之後，有聽到被告三人與己○○談到承包
    的情形，因為我跟他們有些人還蠻熟的。」、「（證人所稱
    被告三人向己○○包工程，究竟是被告三人用自己的名義或
    是用公司的名義，或是僅其中一人出名向己○○承包？）這
    部分我不是很清楚。」等語（本院卷第224、225頁），足證
    丙○○並不清楚係以被告三人或其中一人或城嘉公司名義向
    原告承包。另證人甲○○於同日到庭具結證稱：「（請就96
    年9月1日到證人公司即聯合水泥公司協商之情形詳細說明。
    ）當天有被告丁○○、被告戊○○（原名蔡文彬）、被告乙○○及丙○○、己○○到場，原本我們是認識乙○○，後來
    因為帳目有些問題，因為乙○○跟我們買貨，我們記得有交
    貨，但是乙○○錢沒有給我們，我們有跟他追討貨款，然後
    乙○○就找了丁○○、戊○○（原名蔡文彬）、己○○來談
    ，是乙○○跟我說，另有合夥人丁○○、戊○○（原名蔡文
    彬），己○○好像是他們的業主，談到後來是各就不同時間
    點之訂貨來付款給聯合公司。他們四個人都有付錢給聯合公
    司，被告三人是說他們每個人要分攤多少錢來付給聯合公司
    ，己○○則另就向聯合公司買貨的部份付款，其餘部分我都
    不清楚。」、「（為何貨款是由被告三人及原告分別給付？
    ）我們是認識乙○○，因為貨款沒有著落，所以乙○○才說
    要找他的合夥人來協商詳細情形我不是很清楚。」（本院卷
    (一)第225頁反面、第226頁），足證證人甲○○所稱被告三人
    有合夥關係均係轉述被告乙○○所述，且縱被告三人就萬華
    區維護工程及士林區維護工程有合夥出資之事實，亦不代表
    即為被告三人合夥向原告承攬上開工程。又原告之法定代理
    人己○○於98年2 月18日業已為原告之法定代理人，卻仍於
    98年2 月18日本院準備程序時稱其為工地負責人，並以證人
    身份具結作證（本院卷(二)第3 頁反面），其於當日所為之證
    述要難採信。
  (二)本件被告三人既未合夥向原告承攬萬華區維護工程、士林區
    維護工程，則原告是否因被告三人給付遲延而受有損害即無
    審究之必要。
五、綜上所述，被告三人並未合夥向原告承攬萬華區維護工程及
    士林區維護工程，原告自不得主張被告三人有給付遲延之情
    事，而依承攬關係請求被告三人應負連帶損害賠償責任。從
    而，原告依債務不履行之法律關係，請求被告應連帶給付原
    告150 萬元，及自起訴狀繕本送達之翌日起至清償日止，按
    年息5％ 計算之利息，為無理由，應予駁回。原告之訴既經
    駁回，其假執行之聲請亦失所依據，應併予駁回。
六、本件事證已臻明確，兩造其餘攻擊防禦方法核與判決結果不
    生影響，爰不另一一論述，併此敘明。
七、據上論結，本件原告之訴為無理由，依民事訴訟法第78條，
    判決如主文。
中    華    民    國    99    年    4    月      8    日
                  民事第四庭    審判長法  官  周祖民
                                      法  官  匡  偉
                                      法  官  林怡伸
以上正本係照原本作成
如對本判決上訴，須於判決送達後20日內向本院提出上訴狀
中    華    民    國    99    年    4    月      8    日
                                      書記官  施若娟

司法院資訊處製作；財團法人民間司法改革基金會備份。
